【裁判字號】    97,消債清,10
【裁判日期】    980325
【裁判案由】    清算事件
【裁判全文】
臺灣基隆地方法院民事裁定            97年度消債清字第10號
債  務  人  甲○○
上列當事人因消費者債務清理事件聲請清算，本院裁定如下：
    主  文
債務人甲○○自中華民國98年3月25日10時起開始清算程序。
命司法事務官進行本件清算程序。
    理  由
一、按法院開始清算程序之裁定，應載明其年、月、日、時，並
    即時發生效力，消費者債務清理條例第83條第1項定有明文
    。又法院裁定開始更生或清算程序後，得命司法事務官進行
    更生或清算程序；必要時，得選任律師、會計師或其他適當
    之自然人或法人一人為監督人或管理人。復為同條例第16條
    第1項所規定。
二、本件債務人主張其有不能清償債務之情事，於消費者債務清
    理條例施行前，曾依中華民國銀行公會會員辦理消費金融案
    件無擔保債務協商機制（下稱銀行公會債務協商機制）與金
    融機構成立協商，約定每月償還29,411元，當時於上軒餐館
    工作月收入僅有30,000元，為不影響工作之情況下，只好接
    受。惟支付生活必要支出之開銷實屬不足，故債務人還四處
    打零工補貼，不足額部分皆向親朋好友資助，雖已盡所能籌
    款繳納，但時日一久，令親友皆避而遠之，無處可借。直至
    96年10月，逢經濟不景氣之故，餐館因此經營不善而宣告停
    業，債務人亦因失業而無法正常還款，雖債務人努力求職，
    但過程並不順利，屢次碰壁後，目前僅能於便利商店打工，
    薪資採時薪制，每月收入偏少，令債務人無力支應生活必要
    開銷，經濟壓力沉重，顯然入不敷出情況嚴重致債務人償還
    17期後，至96年12月終無力持續繳納原協議之償還金，確屬
    不可歸責於己之事由，故依法聲請清算程序等語。
三、經查：債務人所主張之上開事實，業據提出財產及收入狀況
    說明書、債權人清冊、協議書暨還款計劃、綜合所得稅各類
    所得資料清單、國稅局財產歸屬清單、聯合徵信中心當事人
    綜合信用報告等為證，堪認屬實。本院審酌協商當時，債務
    人每月收入僅約30,000元，然依上揭協商條件每月即需清償
    29,411元，足證該協商條件確實過於嚴苛，從而，本件衡情
    應為金融機構債權人僅考量其債權數額之清償而未慮及債務
    人經濟能力之非可歸責於債務人之事由所致。又本院前命債
    務人再與最大債權金融機構進行協商，而依協商之結果，債
    務人每月仍需償還10,877元，惟債務人現今每月薪資收入僅
    約16,000元，顯無法同時清償協商還款及維持生活必要支出
    ，是以本件堪認債務人已無法依銀行之協商程序清償債務，
    確有依本條例進行債務清理之必要。此外，本件又查無債務
    人有消費者債務清理條例第6條第3項、第8條或第82條第2項
    所定駁回清算聲請之事由存在，則債務人聲請清算，應屬有
    據，應予准許，並命司法事務官進行本件清算程序。
四、依消費者債務清理條例第83條第1項、第16條第1項之規定，
    爰裁定如主文。
中    華    民    國    98    年    3    月    25    日
                  民事庭法    官  王翠芬
以上正本係照原本作成。
本件裁定不得抗告。
本裁定已於中華民國98年3月25日上午10時整公告
中    華    民    國    98    年    3    月    25    日
                        書 記 官  林建清


司法院資訊處製作；財團法人民間司法改革基金會備份。
